【裁判字號】    99,上訴,1058
【裁判日期】    990323
【裁判案由】    違反槍砲彈藥刀械管制條例
【裁判全文】
臺灣高等法院刑事判決                99年度上訴字第1058號
上  訴  人
即  被  告  甲○○
上列上訴人因違反槍砲彈藥刀械管制條例案件，不服臺灣板橋地
方法院98年度訴字第2009號，中華民國99年1月13日第一審判決
（起訴案號：臺灣板橋地方法院檢察署98年度偵字第10954號）
，提起上訴，本院判決如下：
    主  文
上訴駁回。
    理  由
一、依刑事訴訟法第350條、第361條、第362條、第367條規定，
    不服地方法院之第一審判決而上訴者，須提出上訴書狀，並
    應敘述具體理由，為上訴必備之程式；其所提出之書狀未敘
    述上訴理由，或僅曾以言詞陳述上訴理由者，均應於上訴期
    間屆滿後20日內補提理由書於第一審法院。第一審法院經形
    式審查，認逾期未補提上訴理由者，應定期間先命補正；逾
    期未補正者，為上訴不合法律上之程式，應以裁定駁回。倘
    已提出上訴理由，但所提非屬具體理由者，則由第二審法院
    以上訴不合法律上之程式，判決駁回。而所謂具體理由，必
    係依據卷內既有訴訟資料或提出新事證，指摘或表明第一審
    判決有何採證認事、用法或量刑等足以影響判決本旨之不當
    或違法，而構成應予撤銷之具體事由，始克當之（例如：依
    憑證據法則具體指出所採證據何以不具證據能力，或依憑卷
    證資料，明確指出所為證據證明力之判斷如何違背經驗、論
    理法則）；倘僅泛言原判決認定事實錯誤、違背法令、量刑
    失之過重或輕縱，而未依上揭意旨指出具體事由，或形式上
    雖已指出具體事由，然該事由縱使屬實，亦不足以認為原判
    決有何不當或違法者（例如：對不具有調查必要性之證據，
    法院未依聲請調查亦未說明理由，或援用證據不當，但除去
    該證據仍應為同一事實之認定），皆難謂係具體理由，俾與
    第二審上訴制度旨在請求第二審法院撤銷、變更第一審不當
    或違法之判決，以實現個案救濟之立法目的相契合，並節制
    濫行上訴。又第二審法院認為上訴書狀未敘述理由，依刑事
    訴訟法第367條但書規定，始應定期間命其補正。如認上訴
    書狀已敘述理由，但其理由非屬具體，其所為上訴，即不符
    上訴之法定要件，自得逕行判決駁回，無定期命補正問題。
二、本件上訴人即被告甲○○不服原審判決，於法定期間內提起
    上訴，其上訴意旨略稱：被告所犯違反槍砲彈藥刀械管制條
    例案件固屬不法，但於犯後庭訊皆坦承以供，深知悔悟，但
    原審法院卻未採納被告之理由及犯後態度一切情狀，從輕量
    刑，請求重新審酌，給予從輕量刑，以勵自新云云。
三、本院查：
  (一)本件原審經審理結果，認為被告未經許可，持有空氣槍之犯
    行罪證明確，因而論以被告未經許可，持有空氣槍罪，處有
    期徒刑壹年拾月，併科罰金新台幣參萬元，並為罰金易服勞
    役之折算標準及相關從刑之諭知。已詳敘調查、取捨證據之
    結果及憑以認定犯罪事實之心證理由。並就被告所辯各節認
    非可採，詳加指駁。從形式上觀察，原判決並無足以影響判
    決結果之違法情形存在。
  (二)原判決依憑被告除爭執其經由網路購入，不知扣案槍枝具有
    殺傷力暨扣案空氣槍所附之鋼瓶經擺放多年後，氣體業已散
    失，動能應已不足，鑑定機關以全新鋼瓶試射，不足以證明
    扣案槍枝具有殺傷力外，餘皆坦承不諱。而被告坦承部分，
    復有空氣槍一支扣案可資佐證。且上開空氣槍，經送內政部
    警政署刑事警察局鑑定，認係空氣槍，以外接高壓鋼瓶內氣
    體為發射動力，經測試結果，其發射彈丸單位面積動能為20
    焦耳/平方公尺，具有殺傷力一節，業據證人高建成於原審
    證述明確，並有槍彈鑑定書在卷可憑等相關證據資料，本於
    調查所得心證，綜合研判，敘明其認定被告有原判決犯罪事
    實欄所載未經許可，持有空氣槍犯行之依據。對於被告所辯
    ：不知上揭槍枝有殺傷力及鑑定機關以全新鋼瓶試射，不足
    證明扣案槍枝具有殺傷力云云，原判決於理由內已說明判斷
    槍枝是否具有殺傷力時，所應考量者，乃為其結構與功能是
    否可發射足以穿透人體皮肉層之金屬彈丸或子彈，亦即發射
    功能，與子彈本身及發射動能，係屬二事，且依證人陳永和
    、高建成之證言，鑑定時係以與原氣體鋼瓶相同規格之模型
    店合法市售氣體鋼瓶替代，乃認扣案之空氣槍在填裝一般市
    售氣體鋼瓶之情形下，透過槍枝構造所發射之彈丸既足以穿
    透人體皮肉層，自具有殺傷力無疑，又依證人康安妤所述，
    被告係於入監服刑前將扣案之空氣槍、鋼瓶、鋼珠交由康安
    妤保管，及被告所供「因為當時出事，想說拿到他那，等我
    回去的時候，在去他那取回丟掉」，以被告主觀上如認該槍
    枝合法，豈會將該槍枝交由他人藏放，又何需取回後丟掉，
    顯見被告對於扣案之空氣槍具有殺傷力，知之甚灼。因認被
    告上開辯解，並非可採，已於理由內，詳述其調查證據之結
    果及取捨證據認定之理由，並無理由不備之違法。
  (三)按量刑之輕重，係屬事實審法院得依職權自由裁量之事項，
    苟於量刑時，已依行為人之責任為基礎，並斟酌刑法第57條
    各款所列情狀，而未逾越法定範圍，又未濫用其職權，即不
    得遽指為違法。被告上訴請求給予從輕量刑，以勵自新部分
    ，經核俱屬就原法院裁量之職權行使為指摘。查槍砲彈藥刀
    械管制條例第8條第4項非法持有空氣槍罪，其法定刑為3年
    以上10年以下有期徒刑，併科700萬元以下罰金，本件原判
    決於量刑時業已依刑法第57條規定，審酌被告相關一切情狀
    （見原判決第7頁第2至10行），予以綜合考量。並依被告之
    犯罪情節，若量處法定最低刑度，猶嫌過重，情輕而法重，
    情狀尚堪憫恕，依刑法第59條酌減其刑，而量處上揭刑度，
    既未逾越法定刑度，又未濫用自由裁量之權限，核亦難謂違
    法或不當，被告未查原審之寬典，亦未具體指摘原審量刑有
    何違法或不當，仍執意上訴請求從輕量刑，自難認係具體之
    上訴理由。
  (四)綜上，被告未依據卷內既有訴訟資料，指摘或表明原審判決
    有何採證認事、用法等足以影響判決本旨之不當或違法，而
    構成應予撤銷之具體事由，揆諸上開說明，均難謂已敘明具
    體理由，本件上訴不合法律上之程式已明，爰不經言詞辯論
    ，逕以判決駁回。
四、據上論斷，應依刑事訴訟法第367條前段、第372條，判決如
    主文。
中    華    民    國    99    年    3     月    23    日
                  刑事第十八庭審判長法  官  吳鴻章
                                    法  官  曾淑華
                                    法  官  汪梅芬
以上正本證明與原本無異。
如不服本判決，應於收受送達後10日內向本院提出上訴書狀，其
未敘述上訴之理由者並得於提起上訴後10日內向本院補提理由書
（均須按他造當事人之人數附繕本）「切勿逕送上級法院」。
                                    書記官  劉寶鈴
中    華    民    國    99    年    3     月    23    日

司法院資訊處製作；財團法人民間司法改革基金會備份。
